【裁判字號】    97,訴,1253
【裁判日期】    980414
【裁判案由】    妨害自由等
【裁判全文】
臺灣新竹地方法院刑事宣示判決筆錄
公  訴  人  臺灣新竹地方法院檢察署檢察官
被      告  乙○○
上列被告因恐嚇取財等一案，經檢察官提起公訴（97年度偵字第
4385號）後，聲請本院改依協商程序而為判決，於中華民國98年
4 月14日下午4 時在本院刑事第五法庭宣示判決，出席職員如下
：
法官起立朗讀判決主文、犯罪事實要旨、處罰條文、附記事項，
及告以上訴限制、期間並提出上訴狀之法院，且諭知記載其內容
：
一、主  文：
    乙○○共同犯剝奪他人行動自由罪，處有期徒刑肆月；又共
    同犯恐嚇取財罪，處有期徒刑陸月。應執行有期徒刑柒月。
    緩刑參年。
二、犯罪事實要旨：
    緣己○○與邱俊明（音譯）於97年6 月21日凌晨1 時許，駕
    駛自小客車於高速公路上時，因己○○懷疑賭債債主駕車在
    後追索，遂將車輛由關西交流道駛出，駛至新竹縣關西鎮某
    處，便棄車逃逸，奔跑藏匿在新竹縣關西鎮○○路111 －1
    號地下室，適丁○○（業經本院以協商程序審結，判處應執
    行有期徒刑8 月）透過監視器見己○○與邱俊明，認渠等要
    竊取監視錄影鏡頭，遂與戊○○、丙○○、甲○○（甲○○
    部分業經本院以協商程序審結，判處應執行有期徒刑7 月，
    緩刑3 年）、乙○○與一姓名年籍不詳之男子共同基於剝奪
    他人行動自由及意圖為自己不法之所有之犯意聯絡，至該處
    欲逮捕己○○及邱俊明，惟邱俊明趁隙逃逸，戊○○則抓住
    己○○，丁○○、戊○○、甲○○將己○○抓進新竹縣關西
    鎮○○路111 －1 號地下室撞球間，丁○○持撞球桿毆打己○○左眼下方，並戳斷其牙齒，甲○○徒手毆打己○○，戊○○亦持撞球桿毆打己○○，之後，甲○○及戊○○將己○○拖至該處一樓客廳，乙○○及甲○○輪番質問己○○為何
    至該處，戊○○一邊徒手毆打己○○，丙○○則以腳踢己○○後腦勺，期間戊○○與丙○○亦輪流質問己○○，丙○○
    並對己○○搜索身體，取走其汽車鑰匙，在一樓客廳剝奪己○○行動自由約1 小時後，丙○○又命己○○至該處地下室
    ，由丙○○、戊○○輪流看管，迄於同日凌晨5 時許，丁○○、甲○○、戊○○對己○○恫稱：「若不簽本票就讓你死
    」，並由丁○○將空白本票交付己○○簽發，乙○○並附和
    恫稱：「你今天命大，這麼晚在這裡，若是白天，早就死定
    了」，並要己○○找金主為其贖身，己○○表示係遭債主陳
    福銘追債故藏匿至該處，甲○○遂撥打電話聯繫陳福銘，對
    己○○稱其欠陳福銘25萬元，己○○因恐陳福銘知道其行蹤
    ，心生畏懼，便簽發2 紙面額5 萬元之本票，同時某姓名不
    詳之年輕男子於施用毒品後，看己○○不順眼，對其恫稱：
    「你不是要簽發3 紙本票」，並持籐椅猛敲己○○的頭，己○○復因心生畏懼再簽發1 紙10萬元本票，之後，己○○要
    求離去，丁○○要己○○自己走路離去，己○○要求駕駛其
    自小客車離去，丁○○要求己○○再簽發1 紙50萬元之本票
    ，己○○擔心若不簽可能有生命危險，便依指示簽發，至此
    ，丁○○始將己○○之汽車鑰匙、證件等物品返還，己○○
    始得以離去，共計遭剝奪行動自由約4 小時，己○○因而受
    有頭部鈍傷併頭皮血腫、左眼眶瘀腫眼球挫傷、左手瘀腫等
    傷害。己○○返家後，即接獲由前述姓名年籍不詳之年輕男
    子以（03）0000000 詢問何時將錢準備好之來電，之後己○○以110 報警，（03）00 00000分別於6 月21日中午12時20
    分許、12時21分許、6 月22日凌晨3 時23分許、9 時25分許
    、9 時26分許、9 時35分許、14時44分許多次來電要求己○○兌現本票金額，並於電話中對己○○嚇稱：「要準備錢，
    否則給你好看」等語。嗣於6 月24日中午許，因承辦員警已
    聲請搜索票，己○○致電（03）0000000 表示中午會過去交
    錢，為丁○○所接聽。嗣己○○與佯裝己○○弟之員警鄭富
    勻及其他承辦員警6 月24日下午1 時10分許至上址搜索，見
    甲○○將己○○所簽發本票丟在電腦桌下，扣得己○○所簽
    發本票、撞球棒、籐椅、空白本票等物品，始查悉上情。
三、處罰條文：
    刑法第302 條第1 項、第346 條第1 項。
四、協商判決除有刑事訴訟法第455 條之4 第1 項第1 款於本訊
    問程序終結前，被告撤銷協商合意或檢察官撤回協商聲請者
    ；第2 款被告協商之意思非出於自由意志者；第4 款被告所
    犯之罪非第455 條之2 第1 項所定得以協商判決者；第6 款
    被告有其他較重之裁判上一罪之犯罪事實者；第7 款法院認
    應諭知免刑或免訴、不受理者情形之一，及違反同條第2 項
    「法院應於協商合意範圍內為判決；法院為協商判決所科之
    刑，以宣告緩刑或2 年以下有期徒刑、拘役或罰金為限」之
    規定者外，檢察官與被告均不得上訴。
五、如有前項得上訴之情形，得自收受宣示判決筆錄送達之日起
    10日內，向本院提出上訴書狀，上訴於第二審法院。
中    華    民    國    98    年    4     月    14    日
                  刑事第二庭  書記官  陳美利
                              法  官  李毓華
以上筆錄正本係依照原本作成。
中    華    民    國    98    年    4     月    14    日
                              書記官  陳美利
附錄本案處罰實體法條全文：
中華民國刑法第302條
私行拘禁或以其他非法方法，剝奪人之行動自由者，處5 年以下
有期徒刑、拘役或3 百元以下罰金。
因而致人於死者，處無期徒刑或 7 年以上有期徒刑，致重傷者，
處 3 年以上 10 年以下有期徒刑。
第 1 項之未遂犯罰之。
中華民國刑法第346條
意圖為自己或第三人不法之所有，以恐嚇使人將本人或第三人之
物交付者，處6 月以上5 年以下有期徒刑，得併科1 千元以下罰
金。
以前項方法得財產上不法之利益，或使第三人得之者，亦同。
前二項之未遂犯罰之。


司法院資訊處製作；財團法人民間司法改革基金會備份。
